

CONTACTO



https://dacosta96.github.io/Portfolio/



diego-acosta-1472731b4



3245423227



diego.ac9614@gmail.com



Cajica-Cundinamarca

HABILIDADES

HTML

CSS

JAVASCRIPT

AWS

Diseño Responsive

Trabajo en equipo

TECNOLOGIAS









DIEGO ACOSTA

Ingeniero Industrial FullStack Developer

Ingeniero Industrial con experiencia en desarrollo FullStack y sólidos conocimientos en ingeniería de procesos. Apasionado por la optimización y la mejora continua, con habilidades para identificar oportunidades de mejora. soy un profesional de equipo, resolutivo proactivo y apasionado por los nuevos retos.

EDUCACIÓN

Ingenieria industrial

Egresado - Universidad Militar Nueva Granada 2017 - 2022

Desarrollador FullStack

Autodidacta - 2021 - actualmente

EXPERIENCIA

Desarrollador FullStack

equipmentshoparound.com 2024 - actualmente

 Desarrollé desde cero la página <u>Equipment Shop Around</u> como FullStack, utilizando tecnologías como AWS, Node.js y TypeScript. Me encargué del diseño e implementación del frontend, creación de APIs en el backend y configuración de infraestructura en la nube para garantizar escalabilidad y rendimiento.

Desarrollador FullStack

FreeLance - 2024

 Desarrollo de un CRM para una empresa estadounidense, tomando un proceso manual con el fin de crear un software que garantice el correcto flujo y tratamiento de la información.

Desarrollador Frontend

www.golky.co - 2022 - 2023

- Creación interfaces requeridas de acuerdo al diseño proporcionado.
- Garantizar la correcta ejecución de las diferentes interacciones presentes en las vistas creadas

Referencias

Sebastián Rodríguez - Administrador de empresas.

Tel: 3208691172

Catherine vega - Ingeniera industrial Tel:3147606553